---
title: "Studio Schede Tecniche Vini Mondiali"
author: "Paravano Enrico"
date: 'A.A. 2021/2022'
output: 
  ioslides_presentation: 
    fig_width: 9
    fig_height: 5
    widescreen: yes
df_print: paged
runtime: shiny
---

```{r setup, include=FALSE, warn=FALSE}
knitr::opts_chunk$set(
	echo = FALSE,
	message = FALSE,
	warning = FALSE
)
library(tidyverse)
library(ggplot2)
library(highcharter)
library(plotly)
library(viridisLite)
library(cowplot)
library(treemap)
library(tm)
library(wordcloud)
library(RColorBrewer)
library(purrr)
library(htmltools)
library(knitr)
library(ggridges) 
library(plotrix)


df <- read.csv('winemag-data-130k-v2.csv') #importo database

group_category <- function(name){    
  temp_df <- df
    temp_df <- df %>% filter(points >= 80)
  
  var_ = temp_df[ , (names(temp_df) %in% c(name))]
  
  value_data = temp_df %>% 
    select(name) %>%
    filter(name != '' & name != ' ') %>%
    mutate(x_var = var_) %>%
    group_by(x_var) %>%
    summarise(count = n())%>%
    arrange(desc(count)) %>%
    head(30)
  
  return(value_data)
}
hpolar <- function(x, a, c, z, type_) { 
  highchart() %>% 
    hc_title(text = x) %>%     
    hc_xAxis(categories = a,
             tickmarkPlacement = "on",
             lineWidth = 0
    ) %>% 
    
    hc_yAxis(
      gridLineInterpolation = "polygon",
      lineWidth = 0
    ) %>% 
    
    hc_series(
      list(
        name = z,
        data = c,
        pointPlacement = "on",
        color= '#20B2AA',
        type = type_
      ),
      list(
        name = z,
        data = c,
        pointPlacement = "on",
        type = "line",
        color= '#008080'
      )
      
    )
  
}                   
```

```{=html}
<style>
slides > slide {
  overflow-x: auto !important;
  overflow-y: auto !important;
}
</style>
```
## Caso di Studio

Si vogliono analizzare i vari dati raccolti con le schede tecniche dei vini redatte da esperti sommelier. In questa analisi parleremo nello specifico di:

-   Qual è la tipologia di vino più analizzata all'interno del Database?

-   Quali sono i vini più costosi e quali meno?

-   Quali sono i vini con un rapporto prezzo/punteggio migliore e quali invece quelli peggiori?

-   Esiste una correlazione tra il punteggio dato al vino e il suo prezzo?

-   Qual è la distribuzione di quantità di vini analizzati in base alla loro fascia di prezzo?

-   Qual è la nazione con la media di prezzo per vino maggiore?

## Struttura del Data Base

```{r}
dati = df %>% select(country,description,points, price, province, title, variety) %>% filter(price != "NA")
head(dati, n = 2) %>%
  kable(position = "c", align = 'c', booktabs = FALSE, format = "markdown")
```

## Grafico varietà di vini

```{r message=FALSE, warning=FALSE, paged.print=FALSE}
 value_data <- group_category('variety') 
  
  vini_piu_presenti = value_data %>%
    select(x_var, count)%>%
    filter(count > 2750)

pie3D(vini_piu_presenti$count, mar = rep(0.7, 4),
      labels = vini_piu_presenti$x_var,
      explode = 0,
      labelcex = 0.5)


```

## Vini piu costosi e meno costosi

```{r}
# vini piu costosi

vini_piu_costosi = df %>%
  select(title, price, points) %>%
  filter(price != 'NA'  & title != '') %>%
  arrange(desc(price)) %>%
  head(3)
kable(vini_piu_costosi)


# vini meno costosi


vini_meno_costosi = df %>%
  select(title, price, points) %>%
  filter(price != 'NA'  & title != '') %>%
  arrange(price) %>%
  head(3)
kable(vini_meno_costosi)

```

## Rapporto prezzo punteggio

```{r}

## migori vini prezzo minore

migori_vini_prezzoMin = df %>%
  select(title, price, points) %>%
  filter(price != 'NA' & title != '' & points >98) %>%
  arrange( price)%>%
head(3)
kable(migori_vini_prezzoMin)

## peggiori vini con costo maggiore

peggiori_vini_prezzoMax = df %>%
  select(title, price, points) %>%
  filter(title != '' & points <81) %>%
  arrange(desc(price)) %>%
  head(3)
kable(peggiori_vini_prezzoMax)


```

## I vini migliori ?

```{r echo=FALSE, warn=FALSE}

value_data = df %>%
  select(title, price, points) %>%
  filter(title != '' & points == 100) %>%
  arrange(price) %>%
  head(15)

suppressWarnings(
hpolar('Vini di alta qualità con punteggio pari a 100, ordinati in modo crescente rispetto al prezzo', value_data$title, value_data$price, 'Prezzo', "column")
)
```

## Grafico di tendenza del prezzo dei vini rispetto al punteggio

```{r echo=FALSE, warning=FALSE, paged.print=FALSE}
int_var <- df %>% select(points, price)
price_df <- int_var$price
points_df <- int_var$points
price <- scale(price_df, scale = TRUE)
points <- scale(points_df, scale = TRUE)

suppressWarnings(
ggplot(df, aes(y=price, x=points)) + 
  geom_point(alpha = .5,  col = '#20B2AA', size=2) + 
  stat_smooth(geom = "smooth", method = "lm", formula = y ~ poly(x,3),  col = '#008080')+
  theme_minimal() 
)
```

## Analisi più accurata del prezzo rispetto a ogni punto

```{r message=FALSE, warning=FALSE}

  temp_df <- df
  temp_df$points = as.character(temp_df$points)        
  ggplot(temp_df, 
         aes(y = points,
             x = price,
             fill= points,
             color=points)) +
    xlim(0, 500) +
    geom_density_ridges() + 
    theme_minimal() + 
    theme(legend.position = "none")

  


```

## Distribuzioni di vini analizzati rispetto la loro fasce di prezzo.

```{r echo=FALSE, message=FALSE, paged.print=FALSE}

price_df <- df %>%
  select(price) %>%
  count(price) 

custom_colours = c("#20B2AA", "#008080" )

x <- price_df$price
hchart(x)%>%
 hc_colors(custom_colours)


```

## Nazione con la media di prezzo maggiore per vino

```{r message=FALSE, warning=FALSE}

# luogo con vino piu costo 


vini_piu_costosi = df %>%
  select(price, country) %>%
  filter(price != 'NA'& country !='') %>%
  arrange(desc(price))


  lista_citta <- vini_piu_costosi %>%
  group_by(country)%>%
  summarise(media = mean(price))%>%
  arrange(desc(media))%>%
  head(6)
  
  knitr::kable(lista_citta, align = "lccrr")

```

## Fonti

Schede tecniche redatte dai sommelier <br> <https://www.kaggle.com/datasets/zynicide/wine-reviews>

<p style="text-align: right; bottom: 0; position: absolute;">

Grazie per l'attenzione

</p>
